# 求助陈版主， 3-1-7 的疑问

提问人：liuweisheng 时间：2022-09-05 14:56:45
第二自然段：
对于这一交易，在投资方个别报表层面，应按照未实现内部毛利乘以投资方对联营或合
营企业的持股比例的乘积，借记“投资收益”，贷记“长期股权投资”；在投资方合并报表
层面，对未实现逆流交易损益，应在个别报表层面已做出的上述调整的基础上，补做如下分
录：
借：长期股权投资
贷：存货（未实现内部毛利乘以投资方对联营或合营企业的持股比例）
疑问：合并长投包含了逆流内部交易的利润，是否虚增了资产？此处如何理解，谢谢版主解惑。

回答人：chenyiwei
这样处理是与联营企业之间的逆流交易损益在合并报表层面处理的常规操作。与其认为是虚增资产，不如说是个别报表层面权益法核算中就这部分逆流交易损益贷记长期股权投资是虚减了资产，现在通过合并报表层面借记长期股权投资，对这部分虚减的金额予以恢复。
这是“单行合并”概念的体现，此类问题此前在本版面上讨论较多，你可以先搜索一下。